【裁判字號】    89,上易,2319
【裁判日期】    891116
【裁判案由】    贓物
【裁判全文】
臺灣高等法院臺中分院刑事判決                  八十九年度上易字第二三一九號
    上  訴  人  臺灣彰化地方法院檢察署檢察官
    即  被  告  丙○○
右上訴人因被告贓物案件，不服臺灣彰化地方法院八十九年度易字第一○號中華民國
八十九年八月二十四日第一審判決（起訴案號：臺灣彰化地方法院檢察署八十八年度
偵字第一○一三○號），提起上訴，本院判決如左：
    主    文
上訴駁回。
    理    由
一、本案經本院審理結果，認第一審判決被告無罪並無不當，應予維持，並引用第一
    審判決書記載之理由（如附件）。
二、檢察官上訴意旨以：「被告坦承車牌號碼Ｍ８─８４７６號小貨車，係同案被告
    乙○○以電話告知伊欲扺償欠款，並將該車停放於伊住處旁廣場，而其父要伊將
    車開走，惟該車鎖業已損壞，且無鑰匙不能發動，伊才僱工修理欲將車移開丟棄
    等語。是該車鎖業已損害，且同案被告乙○○亦未交付被告鑰匙及任何證件，應
    堪認被告知悉該車來路不明，係屬贓車。被告所稱因其父要求將車移開，才僱工
    修車等語，並經被告及多位證人結稱屬實，惟被告若僅係單純為要移開贓車，其
    只須僱請拖吊車拖吊即可，又何需將贓車修復至能發動，才予駛離？是其是否無
    所有或持有之意，尚值斟酌，又同案被告既係以該贓車扺付被告積欠債務，則雖
    被告未於電話中應允，然被告既有上開所有及持有之舉動，亦堪認有故買之事實
    。」等語，認原審判決不當，請求撤銷原判決。然查：本件被告既未應允乙○○
    以上開車牌號碼Ｍ８─８４７６號小貨車抵債，且乙○○亦未交付任何鑰匙及證
    件予被告，顯無從認定被告有買受上開車牌號碼Ｍ８─８４７６號小貨車之意，
    核與刑法第三百四十九條第二項故買贓物罪「故買」之構成要件有間，且乙○○
    既未交付上開車輛之證件予被告，被告顯無法核對上開小貨車是否確為贓車，自
    無從以乙○○未交付上開車輛之證件予被告而認定被告已知悉上開小貨車係贓車
    。況依證人即被告之父親鄭慶成於原審調查時證稱：係因該車擋路伊叫被告將車
    弄走等語，及證人鄭益裕亦於原審調查時證稱：當日被告因車輛擋路，故至車行
    要求處理等語，以及證人阮金財證稱：係因系爭車輛擋住伊出入口，‧‧‧被告
    之父轉告被告將車開走，被告稱無法開動，方叫人修理開動，是本件被告顯未有
    該車之鑰匙且係受父親之指示，始將車牌號碼Ｍ８─８４７６號小貨車移走以免
    擋路至明，被告顯對該車無所有及持有之意，已臻明確，至被告僱用修車工廠之
    鄭益裕前來修車讓車發動，應較僱請拖吊車拖來得省事，亦無從以被告未僱請拖
    吊車拖吊，而認被告有贓車物之認識。綜上所述，本件原審以被告犯罪不能證明
    ，諭知無罪之判決，核無不合，檢察官上訴，執前詞認被告應係知贓而故買指摘
    原審判決不當，為無理由，應予駁回。
三、據上論斷，應依刑事訴訟法第三百七十三條、第三百六十八條，判決如主文。
本案經檢察官甲○○到庭執行職務。
中      華      民      國    八十九     年      十一     月     十六   日
                                  臺灣高等法院臺中分院刑事第三庭
                                        審判長法  官  方  艤  駐
                                              法  官  廖  柏  基
                                              法  官  胡  忠  文
右正本證明與原本無異。
不得上訴。
                                              書記官  粘  銘  環
中      華      民      國    八十九     年      十一     月     十六   日
                                                                        Ｉ


司法院資訊處製作；財團法人民間司法改革基金會備份。
